【裁判字號】    95,訴,3785
【裁判日期】    950131
【裁判案由】    毒品危害防制條例
【裁判全文】
臺灣高雄地方法院刑事判決              95年度訴字第3785號
公  訴  人  臺灣高雄地方法院檢察署檢察官
被      告  甲○○
上列被告因毒品危害防制條例案件，經檢察官提起公訴（95年度
毒偵字第6553號），被告於本院準備程序中為有罪陳述，經合議
庭裁定由受命法官依簡式審判程序獨任審理，本院判決如下：
    主  文
甲○○施用第一級毒品，累犯，處有期徒刑柒月。又施用第二級
毒品，累犯，處有期徒刑參月。應執行有期徒刑捌月。
    事  實
一、甲○○前於民國83年間因違反懲治盜匪條例案件，經本院以
    83年度重訴字第60號判決判處有期徒刑7 年6 月確定，於84
    年2 月6 日入監服刑，於86年5 月6 日假釋出監，嗣因違反
    麻醉藥品管理條例案件，而撤銷假釋，並入監執行殘刑4 年
    5 月6 日，於92年9 月12日縮刑期滿執行完畢。又其於95年
    間因施用毒品案件，經本院以95年度毒聲字第534 號裁送觀
    察、勒戒，於同年6 月23日因無繼續施用傾向執行完畢，由
    臺灣高雄地方法院檢察署檢察官以95年毒偵字第1902號為不
    起訴處分確定。詎其仍不思戒除毒癮，明知海洛因、甲基安
    非他命業經公告列為毒品危害防制條例第2 條第2 項第1 款
    、第2 款所規定之第一級、第二級毒品，不得非法施用、持
    有，竟於上開觀察、勒戒執行完畢釋放後之5 年內，基於施
    用第一級毒品海洛因之犯意，於95年8 月3 日4 時35分許為
    警採尿時回溯24小時內之某時（不含公權力拘束時間），在
    高雄市○○區○○路19巷2 號「荷蘭汽車旅館」223 室內，
    以將海洛因摻入香菸吸食方式，施用第一級毒品品海洛因1
    次；另基於施用第二級毒品甲基安非他命之犯意，於95年8
    月3 日4 時35分許為警採尿時回溯24小時內之某時（不含公
    權力拘束時間），在上開地點，以將甲基安非他命置入錫箔
    紙燒烤成煙，吸食煙霧方式，施用第二級毒品甲基安非他命
    1 次。嗣於95年8 月2 日22時許，在高雄市○○區○○路19
    巷2 號「荷蘭汽車旅館」223 室處為警查獲，並當場扣得非
    甲○○所有，且與本案犯行無關之第二級毒品甲基安非他命
    1 包（驗後淨重2.56公克）、玻璃吸食器3 支、電子磅秤1
    個，嗣警徵得其同意採集尿液送驗結果，呈嗎啡及甲基安非
    他命陽性反應而悉上情。
二、案經高雄市政府警察局前鎮分局移請臺灣高雄地方法院檢察
    署檢察官偵查起訴。
    理  由
一、本件被告甲○○所犯係死刑、無期徒刑、最輕本刑為3 年以
    上有期徒刑以外之罪，其於準備程序中就被訴事實為有罪之
    陳述，經法官告知簡式審判程序之旨，並聽取公訴人及被告
    之意見後，認為適宜由受命法官獨任進行簡式審判程序，依
    刑事訴訟法第273 條之1 第1 項規定，裁定由受命法官獨任
    進行審判程序，合先敘明。
二、上揭犯罪事實，業據被告於本院審理中坦承不諱，被告為警
    查獲後所採集之尿液，經送請高雄市立凱旋醫院，以酵素免
    疫法 (EIA)及氣相層析質譜法 (GC/MS)方法檢驗結果，呈嗎
    啡及甲基安非他命陽性反應，此有該醫院95年8 月14日濫用
    藥物尿液檢驗報告及高雄市政府警察局前鎮分局查獲煙毒案
    件犯罪嫌疑人姓名對照表各1 紙附卷可稽，足徵被告前開施
    用第一級毒品海洛因及施用第二級毒品甲基安非他命各1 次
    之自白，核與事實相符，堪可採為論罪科刑之依據。本件事
    證明確，自應依法論科。
三、又被告前於95年間因施用毒品案件，經本院以95年度毒聲字
    第534 號裁送觀察、勒戒，於同年6 月23日因無繼續施用傾
    向釋放而執行完畢，此有臺灣高等法院被告前案紀錄表1 份
    在卷足按，被告於觀察勒戒執行完畢釋放後，5 年內再犯本
    件毒品危害防制條例第10條第1 項、第2 項之罪，自應依毒
    品危害防制條例第23條第2 項之規定，予以追訴處罰。
四、核被告所為，係犯毒品危害防制條例第10條第1 項之施用第
    一級毒品罪及同條第2 項之施用第二級毒品罪。又其施用第
    一級、第二級毒品前後持有該毒品之低度行為，應分別被其
    施用之高度行為所吸收，不另論罪。被告所犯前開2 罪間，
    犯意各別，行為互殊，應予分論併罰。又被告有如上事實欄
    所述前科事實，有前開臺灣高等法院被告前案紀錄表1 份在
    卷可查，其受有期徒刑執行完畢後，5 年以內故意再犯本件
    有期徒刑以上之2 罪，均為累犯，應依法加重其刑。爰審酌
    被告前有施用毒品之不良素行，歷經觀察、勒戒後，仍未能
    徹底戒絕毒品，且屢經查獲，隨即再犯，顯見意志不堅，且
    有失政府制定毒品危害防制條例之立法美意，本不宜寬貸，
    惟念其施用毒品乃自戕一己之身體健康，尚未害及他人，且
    犯後終知能坦承犯行等一切情狀，分別量處如主文所示之刑
    ，並定其應執行刑。
五、扣案之第二級毒品安非他命1 小包、玻璃吸食器3 支、電子
    磅秤1 個，均非為被告所有，且非供本件犯罪所用，與本案
    不具關聯性，業據被告供述在卷（見本院卷第85頁），且無
    證據顯示與本案犯行具有關聯性，爰不宣告沒收。
據上論斷，應依刑事訴訟法第273 條之1 第1 項、第299 條第1
項前段，毒品危害防制條例第10條第1項、第2項，刑法第11 條
前段、第47條第1項、第51條第5款，判決如主文。
本案經檢察官鄧藤墩到庭執行職務。
中    華    民    國    95    年    1     月    31    日
                  刑事第十庭    法  官  楊淑珍
以上正本證明與原本無異。
如不服本判決，應於收受送達後10日內向本院提出上訴書狀。
中    華    民    國    95    年    1     月    31    日
                                書記官  林秀敏
附錄本案判決論罪科刑法條：
毒品危害防制條例第10條第1項
施用第一級毒品者，處6月以上5年以下有期徒刑。
施用第二級毒品者，處3年以下有期徒刑。


司法院資訊處製作；財團法人民間司法改革基金會備份。
